# 股份制改造中的问题

提问人：胖胖彤 时间：2010-08-19 07:20:45
股份制改造后，评估后的净资产折合股份，相应的会计处理为 借：资产 贷：负债 资本公积 而我在《企业股份制改造若干问题的税务处理》一文中看到，在进行会计处理时，增值部分扣除将来应交所得税后的差额作为资本公积准备，待以后计提折旧、摊销费用时，按规定程序转增资本。 例：红星机械制造厂属国有企业，经有关部门批准，于 2005 年 1 月进行股份制改造，改组为股份有限公司。改组过程中，对资产进行评估，经评估确认，固定资产净增值 100 万元 （净残值为5%），企业将增值部分用综合调整法，按 10 年平均分摊，计入应纳税所得额，企业所得税税率33%.企业有关处理如下： 　　1 、资产评估时，评估增值应调增所得额，计算交纳所得税。 　　应纳企业所得税=1000000×33%=330000（元），先计入“递延税款”账户，分 10 年结转 　　借：固定资产 1000000 　　　　贷：资本公积——资产评估增值准备 670000 　　　　递延税款 330000 请问：固定资产评估增值产生的资本公积怎样会单独计算？ 谢谢！

回答人：chenyiwei
你说的都是老税法和老会计制度下的规定了。老税法下可参考财税[1997]77号和财税[1998]50号。